【裁判字號】    99,上易,962
【裁判日期】    990623
【裁判案由】    竊盜
【裁判全文】
臺灣高等法院刑事判決                 99年度上易字第962號
上  訴  人  臺灣臺北地方法院檢察署檢察官
被      告  乙○○
上列上訴人因被告竊盜案件，不服臺灣板橋地方法院中華民國99
年3月19日98年度易字第2839號第一審判決（起訴案號：臺灣板
橋地方法院檢察署98年度偵字第25091號、第27528號），提起上
訴，本院判決如下：
    主    文
原判決撤銷。
乙○○竊盜，處有期徒刑伍月，如易科罰金，以新台幣壹仟元折
算壹日；又竊盜，處有期徒刑伍月，如易科罰金，以新台幣壹仟
元折算壹日。應執行有期徒刑捌月，如易科罰金，以新台幣壹仟
元折算壹日。
    事    實
壹、乙○○意圖為自己不法之所有，竟於下列時、地，先後為下
    列竊盜犯行：
一、先於民國98年7月29日凌晨2時30分許，駕駛其所有之車號59
    63-KL號自小貨車，在臺北縣五股鄉○○路2號附近，以手持
    路邊石頭破壞停放於上址之車號BZ-6341號自小貨車行李箱
    鎖頭之方式（毀損部分未據告訴），竊取甲○○所有，置放
    於該車車內之「浩浪」牌泳裝600件、泳鏡200副及泳帽200
    頂等物品，得手後旋即駕車逃逸。
二、嗣於98年8月24日下午14時20許，駕駛其所有之車號5963-KL
    號自小貨車，至臺北縣五股鄉○○路9號附近，以手持路邊
    石頭破壞停放於上址之車號4878-TH號自小貨車行李箱鎖頭
    之方式（毀損部分未據告訴），竊取丙○○所有，置放於該
    車車內之筆記型電腦1台、DVD播放器1台及電視維修零件7箱
    等物品，得手後旋即駕車逃逸。嗣經警調閱上址各路口監視
    器錄影帶後，始循線查獲乙○○。
貳、案經甲○○、丙○○訴由臺北縣政府警察局蘆洲分局報請臺
    灣板橋地方法院檢察署檢察官偵查起訴。
    理    由
壹、程序方面：
一、按被告以外之人於審判外之言詞或書面陳述，除法律有規定
    者外，不得作為證據，刑事訴訟法第159條第1項固有明文。
    被告以外之人於審判外之陳述，經當事人於審判程序同意作
    為證據，法院審酌該言詞陳述或書面陳述作成時之情況，認
    為適當者，亦得為證據；當事人、代理人或辯護人於法院調
    查證據時，知有上開刑事訴訟法第159條第1項不得為證據之
    情形，而未於言詞辯論終結前聲明異議者，視為有前項之同
    意，刑事訴訟法第159條之5定有明文。查證人甲○○、丙○○於警詢之陳述，雖屬被告以外之人於審判外之陳述。惟本
    院審酌被告及檢察官均同意該等證述作為證據，且該等陳述
    作成時之情況，核無違法取證及證明力明顯過低之瑕疵，為
    證明犯罪事實所必要，以之作為證據亦為正當，依刑事訴訟
    法第159條之5第1項規定，自得作為證據。
二、本院以下援引之其餘證據資料，其中關於刑事訴訟法第164
    條第2項規定，證物如為文書部分，係屬證物範圍。該等可
    為證據之文書，已經依法踐行調查證據之程序，即提示或告
    以要旨，自具有證據能力。另有關被告以外之人於審判外之
    書面陳述，被告及檢察官均不爭執其證據能力，本院審酌該
    等書面作成時之狀況，認並無不宜作為證據之情事，依刑事
    訴訟法第159條之5第2項規定，自得作為證據。
貳、實體方面：
一、上開事實，業據被告於本院審理時坦承不諱（本院卷第31頁
    反面、第32頁），核與證人甲○○、丙○○於警詢證述遭竊
    情節相符（98年度偵字第25091號卷第9至10頁；98年度偵字
    第27528號卷第12至13頁），且有路口監視器錄影帶翻拍照
    片15張、現場照片4張及行徑現場圖在卷為憑（98年度偵字
    第25091號卷第18至24頁；98年度偵字第27528號卷第15至18
    頁）。
二、證人丁○○固於本院審理時證稱：車號5963-KL號之自小貨
    車係伊購買，並以被告名義登記，車輛顏色為藍色，因伊被
    收押而將車輛交予被告保管，伊打電話叫被告至伊家中拿證
    件辦理登記，被告交付身份證、駕照及印章，伊當時住在八
    里龍米路之租屋處，嗣後伊打電話叫被告取回身分證、印章
    等語（本院卷第28至29頁）。然被告於本院審理時供稱：當
    初證人丁○○說要做生意，所以先用伊名義登記，車輛顏色
    伊記得為深色，伊與證人丁○○約在蘆洲橋附近拿證件，證
    件包括身分證、駕照，沒有印章，證人駱家未交還身分證、
    駕照宏等語（本院卷第28頁背面、第29頁背面、第30頁）。
    參諸上揭證人丁○○證言與被告供述內容可知，渠等就交付
    辦理車輛登記之地點、證件，兩者有不相一致。準此，證人
    丁○○之證詞，實難據為有利於被告之認定。
三、綜上所述，足認被告自白與事實相符。本件事證明確，被告
    竊盜犯行，均堪予認定。
四、依據司法院大法官會議釋字第366號、第662號解釋意旨，刑
    法第41條業於98年12月30日修正公布，並於99年1月4日施行
    。修正前刑法第41條第1項、第8項原規定：犯最重本刑為5
    年以下有期徒刑以下之刑之罪，而受6個月以下有期徒刑或
    拘役之宣告者，得以新臺幣1千元、2千元或3千元折算1日，
    易科罰金。但確因不執行所宣告之刑，難收矯正之效或難以
    維持法秩序者，不在此限。第1項至第3項規定於數罪併罰，
    其應執行之刑未逾6個月者，亦適用之。修正後規定：犯最
    重本刑為5年以下有期徒刑之罪，而受6月以下有期徒刑之宣
    告，得以新台幣1千元、2千元或3千元折算1日，易科罰金。
    但易科罰金，難收矯正之效或難以維持法秩序者，不在此限
    。第1項至第4項及第7項之規，於數罪併罰之數罪均得易科
    罰金或易服社會勞，其應執行逾6月者，亦適用之。比較修
    正前後之易科罰金折算標準，以修正公布後之刑法規定，較
    有利於被告，依刑法第2條第1項但書規定，自應適用修正後
    刑法第41條第1項前段、第8項之規定，諭知其應執行之刑易
    科罰金折算標準。
五、核被告所為，均係犯刑法第320條第1項竊盜罪。被告前後所
    犯竊盜罪間，時間不同，行為互殊，犯意各別，應予分論併
    罰。至本件被告雖持路邊石頭破壞被害人車輛行李箱鎖頭，
    進而竊取車內財物，惟石頭係自然界之物質，難謂為器械，
    且亦無證據證明該石頭係一般社會觀念足以對人之生命、身
    體、安全構成威脅，而具有危險性，自非屬刑法第321條第1
    項第3款攜帶兇器竊盜罪所稱之兇器，附此敘明。
六、原審未詳細勾稽，綜觀卷內事證詳予研求，遽為被告無罪之
    判決，核其認事用法顯有違誤，而無可維持。檢察官上訴意
    旨，指摘原判決不當，為有理由，應由本院將原判決撤銷改
    判。爰審酌被告正值青年之際，不思以正當方式獲取財物，
    僅一時積欠款項即竊取被害人財物，惡性非輕，惟念其犯後
    坦承犯行，態度尚佳等一切情狀，分別量處如主文第2 項所
    示之刑，並諭知易科罰金之折算標準及定其應執行刑，暨諭
    知易科罰金之折算標準。
據上論斷，應依刑事訴訟法第369條第1項前段、第364條、第299
條第1項前段，刑法第320條第1項、第41條第1項前段、第51條，
刑法施行法第1條之1第1項、第2項前段，判決如主文。
本案經檢察官吳茂松到庭執行職務。
中    華    民    國    99    年    6     月    23    日
                  刑事第五庭審判長法  官  高明哲
                                  法  官  劉秉鑫
                                  法  官  林洲富
以上正本證明與原本無異。
不得上訴。
                                  書記官  楊秋鈴
中    華    民    國    99    年    6     月    23    日
附錄：本案論罪科刑法條全文
刑法第320條
意圖為自己或第三人不法之所有，而竊取他人之動產者，為竊盜
罪，處5年以下有期徒刑、拘役或5百元以下罰金。
意圖為自己或第三人不法之利益，而竊佔他人之不動產者，依前
項之規定
處斷。
前二項之未遂犯罰之。

司法院資訊處製作；財團法人民間司法改革基金會備份。
